【裁判字號】    92,聲,1000
【裁判日期】    921212
【裁判案由】    返還擔保金
【裁判全文】
臺灣桃園地方法院民事裁定                    九十二年度聲字第一○○○號
    聲  請  人  甲○○    送達.
    相  對  人  乙○○○
右當事人間聲請返還擔保金事件，本院裁定如左：
    主      文
聲請駁回。
聲請程序費用由聲請人負擔。
    理      由
一、本件聲請意旨略以：聲請人與相對人間因清償債務事件，前遵鈞院八十五年度全
    一字第八八六號民事裁定，提供新台幣六萬元為擔保金，以鈞院八十五年度存字
    第九三○號提存在案，並經鈞院以八十五年度執全字第七○四號併入八十四年執
    全字第一四一五號執行假扣押，嗣由鈞院以八十五年度執字第八八五五號強制執
    行事件執行，該案至今已逾七年有餘，經通知後聲請人始知已無可餘額可供分配
    ，聲請人之假扣押目的顯已無法達成，且相對人復無其他財產可供執行，聲請人
    之假扣押已無存在實益。是因供擔保原因已消滅，聲請人之假扣押執行案已由他
    案執行完畢，相對人顯無因假扣押執行受有損害之可能，為此聲請返還前開擔保
    金，並提出鈞院八十五年度全一字第八八六號民事裁定、八十五年度存字第九三
    ○號提存書、桃院秀民執全一字第七○四號、桃院華民執五字第八八五五號民事
    執行處通知影本各一件為證。
二、按返還擔保金，依民事訴訟法第一百零六條準用同法第一百零四條第一項第一款
    之規定，須符合應供擔保原因消滅之要件，始得為之。再因釋明假扣押之原因而
    供之擔保，係擔保債務人因假扣押所應受之損害，故必待無損害發生或債權人本
    案『勝訴』確定，或就此所生之損害已經賠償時，始得謂供擔保之原因消滅，最
    高法院五十三年台抗字第二七九號著有判例可資參照。
三、本院依職權調閱本院八十四年度全字第一九四九號、八十五年度全一字第八八六
    號假扣押卷宗，及八十四年度執全字第一四一五號、八十五年度執全字第七○四
    號假扣押執行卷宗，均未見聲請人有撤銷假扣押裁定之聲請，聲請人於催告相對
    人行使權利前，既尚未撤銷假扣押裁定，依上開說明，不得謂與民事訴訟法第一
    百零四條第一項第一款所定之「應供擔保之原因消滅」相當，蓋聲請人未撤銷假
    扣押裁定前，相對人仍因執行假扣押程序受有損害之可能，是聲請人主張返還擔
    保金，難謂已符前揭法文之意旨。聲請人之聲請，要不符返還擔保金之要件，自
    應駁回。
四、本件聲請不合法，並依民事訴訟法第九十五條、第七十八條、裁定如主文。
中      華      民      國    九十二    年    十二    月      十二      日
                                  台灣桃園地方法院民事第一庭
~B法      官  潘進柳
右正本證明與原本無異
如不服本裁定應於送達後十日內向本院提出抗告狀，並應繳納抗告裁判費新台幣一千
元。
中      華      民      國    九十二    年    十二    月      十二      日
~B法院書記官  卓清和


司法院資訊處製作；財團法人民間司法改革基金會備份。
